臺灣高等法院高雄分院刑事判決
111年度上訴字第415號
上  訴  人  
即  被  告  黃暐庭





選任辯護人  張志堅律師 (法扶律師)
上  訴  人  
即  被  告  李綵婨




選任辯護人  陳鈺歆律師 (法扶律師)
上  訴  人  
即  被  告  鄂宇嶸





選任辯護人  趙禹任律師 (法扶律師)
            陳秉宏律師 (法扶律師)
上列上訴人等因毒品危害防制條例案件，不服臺灣高雄地方法院
110年度訴字第322號，中華民國111年2月17日第一審判決（起訴
案號：臺灣高雄地方檢察署109年度偵字第16048、10706、10781
、10782號、109年度偵緝字第812號、），提起上訴，本院判決
如下：
    主  文
原判決關於黃暐庭犯如附件附表一編號5、6所示之罪，各處如附
件附表一編號5、6「主文」欄所示之刑、沒收及定應執行刑部分
，均撤銷。
黃暐庭犯販賣第一級毒品罪（附件附表一編號5部分），累犯，
處有期徒刑拾伍年貳月。扣案如附件附表二編號5、9、11、12所
示之物均沒收；未扣案之SIM卡號碼：0000000000號壹張、犯罪
所得新臺幣壹仟元，均沒收，於全部或一部不能沒收或不宜執行
沒收時，均追徵其價額。又犯販賣第一級毒品罪（附件附表一編
號6部分），累犯，處有期徒刑拾伍年貳月。扣案如附件附表二
編號1至3、18、19所示之物均沒收銷燬；扣案如附件附表二編號
5、9、11、12所示之物均沒收；未扣案之SIM卡號碼：000000000
0號壹張、犯罪所得新臺幣壹仟元，均沒收，於全部或一部不能
沒收或不宜執行沒收時，均追徵其價額。
其他上訴駁回（即原判決關於黃暐庭犯如附件附表一編號1至4所
示之罪，各處如附件附表一編號1至4「主文」欄所示之刑及沒收
、李綵婨、鄂宇嶸部分）。
黃暐庭上開撤銷改判部分所處之刑與駁回上訴部分所處之刑，應
執行有期徒刑拾柒年。
    事實及理由
一、本案經本院審理結果，認第一審以上訴人即被告黃暐庭（下
    稱被告黃暐庭）犯販賣第二級毒品罪，共4罪，分別處有期
    徒刑3年10月、7年4月、7年4月、3年10月；犯販賣第一級毒
    品罪，共2罪，分別處有期徒刑15年6月、15年8月；並均為
    沒收及追徵之諭知，應執行有期徒刑18年。上訴人即被告李
    綵婨（下稱被告李綵婨）幫助犯販賣第二級毒品罪，處有期
    徒刑1年10月；犯共同販賣第二級毒品罪，處有期徒刑3年7
    月；幫助犯販賣第一級毒品罪，處有期徒刑3年10月；應執
    行有期徒刑4年8月。上訴人即被告鄂宇嶸（下稱被告鄂宇嶸
    ）共同犯販賣第二級毒品罪，處有期徒刑3年8月。除被告黃
    暐庭犯販賣第一級毒品罪，共2罪，分別處有期徒刑15年6月
    、15年8月（即原判決附表一編號5、6）及應執行有期徒刑1
    8年部分以外，原審其餘部分認事用法及量刑均無不當，應
    予維持，並引用第一審判決書記載之事實、證據及理由如附
    件，另補充如下：被告黃暐庭於本院審理時就原判決附表一
    編號5、6販賣第一級毒品罪2罪均自白認罪（見本院卷一第2
    91頁、卷二第17、67頁），另就證人陳文瑞於警詢及偵查中
    所為之審判外陳述同意有證據能力（見本院卷二第45頁）。
    　
二、被告三人提起上訴：
　㈠被告黃暐庭上訴意旨略以：
  ⒈被告黃暐庭於109年5月18日第一次警詢筆錄時，即供出毒品
    來源為鍾茗卉，經警調查後，於同日第二次警詢筆錄中，亦
    分別就鍾茗卉販賣毒品之時間地點及金錢交易方式，詳實說
    明並記明於筆錄；另依被告李綵婨109年5月18日第一次警詢
    筆錄所述，亦證稱毒品來源為鍾茗卉、並具體陳述鍾銘卉交
    易細節；又被告鄂宇榮亦於109年5月18日第一次警詢筆錄證
    稱鍾茗卉為被告黃暐庭之毒品上游；而鍾茗卉確實因此於同
    案受偵訊，可認被告黃暐庭有供出上手而查獲其毒品來源，
    因此就本案犯行有毒品危害防制條例第17條第1項規定之適
    用。
　⒉被告黃暐庭自白犯行，且有供出上游並將案情交待清楚，而
    被告黃暐庭係於39歲因身體受傷才染上毒品，因開刀行動不
    便致犯下本案犯行，請依刑法第59條酌減其刑（見本院卷一
    第41至53頁、卷二第71、79頁）。　
　㈡被告李綵婨上訴意旨略以：
  ⒈被告李綵婨於案發前與被告黃暐庭交往，交往期間如稍有不
    順被告黃暐庭，即遭毆打或辱罵，上情可由陳信旭於原審所
    為證述，及被告黃暐庭曾對家庭成員犯放火罪、對其前妻以
    鑰匙刺臉部、拉扯頭髮、騎乘機車衝撞前妻所騎之機車而二
    次犯違反保護令罪等前科，可知被告黃暐庭情緒控管不佳，
    被告李綵婨若不聽從被告黃暐庭之指示，即會遭受施暴，因
    而不敢拒絕被告黃暐庭之要求，乃幫忙接聽毒品交易電話及
    交付毒品，足認被告李綵婨犯罪之情狀顯可憫恕，販賣所得
    亦非屬鉅額，如科以最低度刑仍嫌過重，請求就所犯全部犯
    行依刑法第59條規定酌減其刑。
　⒉被告李綵婨於本案犯販賣第二級毒品1次、幫助販賣第二級毒
    品1次、幫助販賣第1級毒品1次，共3次犯行，販賣所得均由
    被告黃暐庭取得，對象僅有2人，其犯罪態樣、手段、動機
    實屬相似，責任非難重複程度較高，原審定應執行刑為有期
    徒刑4年8月，有過重之不當，請求酌定更低之應執行刑（見
    本院卷一第35至39、219頁、卷二第67至69頁）。　　
　㈢被告鄂宇嶸上訴意旨略以：
  ⒈被告鄂宇嶸雖曾因施用毒品經法院判處有期徒刑確定執行完
    畢後，其雖於5年内故意再犯本案販賣第二級毒品罪，但二
    案之犯罪情節及罪質均不相同，似無依據累犯規定加重其刑
    之必要。
  ⒉被告鄂宇嶸與被告黃暐庭所共犯販賣第二級毒品犯行，係由
    被告鄂宇嶸前往交付毒品，交易對象僅蔡全育1人、次數僅1
    次，販賣金額及數量不高，且該次販賣對價是蔡全育匯入由
    被告黃暐庭使用、被告李綵婨申設之中國信託商業銀行帳號
    帳戶内，被告鄂宇嶸並未收取價金，而非實際牟利之人，且
    被告鄂宇嶸於警詢時亦多次坦認本案毒品來源為被告黃暐庭
    ，對於查獲犯行有所助益，尚難與毒梟販毒規模相提並論，
    所為犯行客觀上有過苛之感，足以引起一般同情，請求依刑
    法第59條酌減輕其刑（見本院卷一第27至33、221頁、卷二
    第67頁）。
三、第二審判決書，得引用第一審判決書所記載之事實、證據及
    理由，對案情重要事項第一審未予論述，或於第二審提出有
    利於被告之證據或辯解不予採納者，應補充記載其理由，刑
    事訴訟法第373條定有明文，經查：
　㈠上訴無理由部分：　
　⒈被告黃暐庭有無毒品危害防制條例第17條第1項規定適用部分
    ：
　⑴犯毒品危害防制條例第4條至第8條、第10條或第11條之罪，
    供出毒品來源，因而查獲其他正犯或共犯者，減輕或免除其
    刑，同條例第17條第1項定有明文。所稱「供出毒品來源，
    因而查獲其他正犯或共犯者」，係指犯罪行為人翔實供出毒
    品來源之對向性正犯，或與其具有共同正犯、共犯（教唆犯
    、幫助犯）關係的人之具體事證，因而使調查或偵查犯罪之
    公務員得據以對之發動調查或偵查程序，並因此而確實查獲
    其人、其犯行者，始足該當。是倘被告供出毒品來源前，調
    查或偵查犯罪之公務員已有確切之證據，足以合理懷疑該被
    查獲之人為被告之毒品來源，則嗣後之查獲與被告之供出毒
    品來源間，即欠缺先後且相當之因果關係，與上開減免其刑
    規定不符。
　⑵被告黃暐庭就此部分提起上訴，主張係於109年5月18日第一
    次警詢筆錄時，先行供出毒品來源鍾茗卉部分，經查：本案
    係偵查機關早於109年3月21日起至5月18日止，以違反毒品
    危害防制條例販賣第一級毒品等罪嫌，對本案被告三人及其
    他訴訟關係人實施通訊監察，有臺灣高雄地方法院通訊監察
    書2份可查（見警二卷第45至49頁），其中偵查機關於分析
    通訊監察譯文後，已先掌握鍾茗卉夥同本案被告三人組成販
    毒集團，並以鍾茗卉為毒品上游，被告黃暐庭為毒品下游，
    再於109年5月18日持檢察官核發之拘票，逮捕鍾茗卉及被告
    三人，此有高雄市政府警察局鳳山分局解送人犯報告書可查
    （見偵一卷第1至3頁），被告黃暐庭上訴意旨就此部分所指
    其於第一次警詢、及被告李綵婨、被告鄂宇榮亦於第一次警
    詢筆錄均證稱鍾茗卉為被告黃暐庭之毒品上游部分，均係在
    偵查機關實施通訊監察、分析通訊監察譯文並拘提被告三人
    之後所供出，是本案偵查機關前已依據客觀相當之確切證據
    ，合理懷疑鍾茗卉為被告黃暐庭之毒品來源，縱使被告黃暐
    庭於受逮捕後之初次警詢供出毒品來源為鍾茗卉，仍欠缺時
    間先後且相當之因果關係，與毒品危害防制條例第17條第1
    項規定不符而無從適用，被告黃暐庭就此部分提起上訴，並
    無理由。　
　⒉被告鄂宇嶸有無刑法第47條第1項規定適用部分：
　　被告鄂宇嶸適用刑法第47條第1項累犯規定並加重其刑部分
    ，業據原審論述翔實，核無違誤（見原審判決第15頁第14行
    至第16頁第9行）。又累犯之加重，係因犯罪行為人之刑罰
    反應力薄弱，需再延長其矯正期間，以助其重返社會，並兼
    顧社會防衛之效果，要與前後所犯各罪類型、罪名是否相同
    或罪質是否相當，無何必然之關連。被告鄂宇嶸上訴意旨仍
    執前詞，以前後二案罪質不相當為由，主張不應適用累犯，
    並無理由。　　　
　⒊被告三人有無刑法第59條規定適用部分：
　⑴按犯罪之情狀顯可憫恕，認科以最低度刑仍嫌過重者，固得
    依據刑法第59條規定酌量減輕其刑。條文所謂犯罪情狀，必
    須有特殊之環境及原因，在客觀上顯然足以引起一般同情，
    認為縱予宣告法定最低刑度猶嫌過重；而所謂犯罪情狀顯可
    憫恕，係指裁判者審酌刑法第57條各款所列事項，以行為人
    之責任為基礎之一切情狀，予以全盤考量後，認其程度已達
    顯可憫恕之程度，始有其適用。又法條所謂最低度刑，在遇
    有其他法定減輕其刑之事由者，則是指適用該法定減輕其刑
    事由後之最低刑度而言。
　⑵被告黃暐庭所犯販賣第一級毒品罪，業經原審依據刑法第59
    條酌減其刑（見原審判決第17頁第2行至第26行），應先敘
    明。所犯販賣第二級毒品罪4罪，其法定刑為無期徒刑或7年
    以上有期徒刑，因有累犯加重，另其中2罪符合同條例第17
    條第2項偵審自白減輕要件，可得宣告刑之範圍為有期徒刑7
    年1月（減輕部分得至有期徒刑3年7月以上），原審據此僅
    判處有期徒刑3年10月、7年4月、7年4月、3年10月，實屬極
    輕，被告黃暐庭上訴意旨所指之犯後自白犯行及供出上游，
    均屬犯罪後之情節而非本案行為時之情狀，至於被告黃暐庭
    所指因身體開刀因素，在客觀上顯難足以引起一般同情，因
    而不得不販賣第二級毒品，此部分上訴並無理由。　　　
　⑶被告李綵婨所犯幫助販賣第一級毒品罪，業經原審依據刑法
    第59條酌減其刑（見原審判決第17頁第27行至第18頁第4行
    ），應先敘明。所犯販賣第二級毒品罪2罪，其法定刑為無
    期徒刑或7年以上有期徒刑，因符合同條例第17條第2項偵審
    自白減輕要件（其中1罪另符合幫助減輕要件），可得宣告
    刑之範圍均得減輕至有期徒刑3年6月以上（幫助減輕要件為
    1年9月以上），原審據此僅判處有期徒刑3年7月、1年10月
    ，實屬極輕。又被告李綵婨上訴主張係無法承受被告黃暐庭
    打罵及控制，因而犯下本案罪刑部分（見本院卷一第36至37
    、219頁、卷二第67至69頁），固提出證人陳信旭於原審所
    為證述（見原審卷二第105至107頁），及被告黃暐庭相關刑
    事判決為據（見原審卷一第75至95頁），然查：證人陳信旭
    所為不利被告黃暐庭之證述，因被告黃暐庭並未到庭無從立
    即表示意見（見原審卷二第97頁），但被告黃暐庭已先於原
    審陳稱：曾有毆打被告李綵婨一事係二人早在金門時所發生
    之事，其並無強迫被告李綵婨販賣毒品（見原審卷二第178
    頁），於本院復陳稱：其未威脅被告李綵婨，亦未與被告李
    綵婨爭吵，本案有些販賣毒品所得係匯入被告李綵婨金融帳
    戶，部分是其交付給被告李綵婨，部分是被告李綵婨自己拿
    走，其並沒有強迫被告李綵婨，這都是被告李綵婨自己很樂
    於從事，當時被告鄂宇嶸亦與其和被告李綵婨同住一處，被
    告鄂宇嶸亦未表示其曾有脅迫被告李綵婨等語（見本院卷一
    第221頁、卷二第67、71頁）。本院審酌後，被告李綵婨上
    開陳述僅為其個人陳述，別無其他證據可資證明，所提出之
    被告黃暐庭相關刑事判決亦未能直接及具體證明被告李綵婨
    於本案期間有受被告黃暐庭打罵及控制，而被告李綵婨業已
    自承被告黃暐庭係使用被告李綵婨金融帳戶交易毒品（見警
    二卷第300至301頁、偵五卷第48頁），上情除可佐證被告黃
    暐庭於本院所為陳述非無實據，且被告李綵婨亦可自行運用
    其金融帳戶，難以認定被告李綵婨有受被告黃暐庭控制；又
    被告鄂宇嶸於本案期間與被告李綵婨及被告黃暐庭共同居住
    ，然被告鄂宇嶸於本案歷次陳述中亦未曾陳稱被告李綵婨有
    受被告黃暐庭打罵及控制，是辯護意旨就此部分仍未證明或
    釋明被告李綵婨有上開特殊之環境及原因，在客觀上顯然足
    以引起一般同情，因而不得不共同或幫助販賣第二級毒品，
    而應受更輕之刑罰酌減優惠，被告李綵婨就此部分提起上訴
    ，尚屬無據。
  ⑷查被告鄂宇嶸所違反修正前毒品危害防制條例第4條第2項販
    賣第二級毒品罪，其法定刑為無期徒刑或7年以上有期徒刑
    ，因符合同條例第17條第2項偵審自白減輕要件及累犯加重
    要件，可得宣告刑之範圍得減輕至有期徒刑3年7月以上。辯
    護意旨所舉被告鄂宇嶸販賣對象、次數、金額、有無實際獲
    利等節，主張有刑法第59條之適用，但仍未證明或釋明被告
    有何特殊之環境及原因，在客觀上顯然足以引起社會大眾之
    一般同情，因而不得不共同販賣第二級毒品，而應受有期徒
    刑3年7月以下之酌減優惠，被告鄂宇嶸據此提起上訴，尚屬
    無據。
　⒋被告李綵婨定執行刑是否過重部分：
　⑴按數罪併罰之定應執行之刑，旨在綜合斟酌犯罪行為之不法
    與罪責程度，及對犯罪行為人施以矯正之必要性，而決定所
    犯數罪最終具體應實現之刑罰，以符罪責相當之要求。依刑
    法第51條第5款之規定，採限制加重原則，以宣告各刑中之
    最長期為下限，各刑合併之刑期為上限，但不得逾30年，資
    為量刑自由裁量權之外部界限，如前有定應執行刑裁定之內
    部界限，亦應受其限制。另按法院於酌定執行刑時，不得違
    反刑法第51條之規定，並應體察法律規範之目的，謹守法律
    內部性界限，以達刑罰經濟及恤刑之目的；法院依刑法第51
    條第5款定執行刑者，宜注意刑罰邊際效應隨刑期而遞減及
    行為人所生痛苦程度隨刑期而遞增之情形，並考量行為人復
    歸社會之可能性，妥適定執行刑。又執行刑之酌定，宜綜合
    考量行為人之人格及各罪間之關係。審酌各罪間之關係時，
    宜綜合考量數罪侵害法益之異同、對侵害法益之加重效應及
    時間、空間之密接程度，並考量行為人之人格與復歸社會之
    可能性外，不宜於定執行刑時重複評價。關於定應執行刑之
    量定，乃法院得依職權裁量之事項，苟以上開標準為基礎，
    於裁量時已妥為審酌而未逾越法律所規定之範圍，或濫用其
    權限，即不得任意指摘為違法或不當。
  ⑵經查：被告李綵婨所犯如附件附表一編號2、4、5所示3罪，
    其全部各刑合併之刑期總計為有期徒刑9年3月，為其外部界
    限即上限，原審就上開3罪定執行刑為有期徒刑4年8月，業
    已給予適當之恤刑優惠。另審酌附件附表一編號2、4、5所
    示3罪之關連，均為販賣毒品有關之犯罪，其中2罪之具體犯
    罪事實態樣為幫助犯罪、1罪為共同犯罪，前開3罪侵害法益
    相同、時間及空間均密接，對侵害法益已生加重效應，且被
    告李綵婨係於短短4日內實施前述3項犯行，足見被告李綵婨
    之法敵對意識非低。綜上，原審業已注意刑罰邊際效應隨刑
    期而遞減及行為人所生痛苦程度隨刑期而遞增，並綜合考量
    行為人之人格及各罪間之關係、行為人復歸社會之可能性，
    妥適定執行刑，並具體說明其理由（見原審判決第19頁第9
    至17行），且未逾越刑法第51條第5款之規定，無違反裁量
    或濫用其職權可言，亦無違反前開原則而有濫用裁量權情事
    ，自屬允當。被告李綵婨就此部分提起上訴，指摘原審定執
    行刑不當，核無理由。　　
　⒌綜上，被告三人分別執前詞就上開部分提起上訴，均無理由
    ，除下述被告黃暐庭部分另應撤銷改判外，其餘應予駁回。
　㈡撤銷改判部分（即原判決關於被告黃暐庭犯如附件附表一編
    號5、6所示之罪所處如附件附表一編號5、6「主文」欄所示
    之刑、沒收及定應執行刑部分）：
　⒈查被告黃暐庭就其所犯附件附表一編號5、6之販賣第一級毒
    品罪，業於本院審理時自白犯行，並不再傳喚證人陳文瑞，
    另供稱其否認犯罪之動機係為掩飾上游鍾茗卉，因而為虛偽
    陳述（見本院卷一第291至293頁、卷二第53頁），原審就被
    告黃暐庭否認販賣第一級毒品罪之動機及事後自白犯行之犯
    後態度，未及審酌，應由本院將原判決關於被告黃暐庭如附
    件附表一編號5、6所處罪刑、沒收及定應執行刑部分予以撤
    銷改判。
  ⒉刑罰裁量：爰以行為人之責任為基礎，審酌被告黃暐庭販賣
    毒品牟利，且其前於109年1月間因涉嫌販賣毒品案件遭臺灣
    橋頭地方檢察署檢察官聲請羈押，然仍未記取教訓遠離毒品
    ，販賣第一級毒品次數共2次，對象1人，及各次販賣之毒品
    數量及所獲利益非鉅，復考量被告黃暐庭於偵查及原審均否
    認犯行，於本院始坦承之犯後態度，兼衡被告黃暐庭於本院
    審理時自陳大學畢業，入監前因受傷，有一年時間都在手術
    ，無法工作且無收入，已婚有3名子女，與父母同住之教育
    程度、家庭生活、經濟狀況（見本院卷二第77頁）等一切情
    狀，量處如主文第二項所示之刑。
　⒊沒收：
　⑴扣案如附件附表二編號1至3所示之海洛因，如附表二編號18
    、19所示之海洛因及含海洛因成分之菸草1包，審核後認屬
    被告黃暐庭所有，且為被告黃暐庭供販賣而剩餘之毒品，該
    等毒品及無法完全析離之包裝袋，均應依毒品危害防制條例
    第18條第1項前段之規定，分別於被告黃暐庭本案所犯最後
    一次販賣第一級毒品犯行項下宣告沒收銷燬之。至於鑑定所
    耗損之毒品既已滅失，則無庸宣告沒收。
  ⑵扣案附表二編號9所示之手機，為被告黃暐庭持有供本案各次
    犯行聯絡所用之物，此扣案手機與未扣案之門號0000000000
    號SIM卡，均應依毒品危害防制條例第19條第1項規定宣告沒
    收，未扣案之SIM卡部分並於全部或一部不能沒收或不宜執
    行沒收時，追徵其價額。
  ⑶扣案附表二編號5、11、12所示之物，為被告黃暐庭所有供秤
    重、分裝毒品販賣所用，均應依毒品危害防制條例第19條第
    1項規定宣告沒收。
  ⑷被告黃暐庭販賣第一級毒品各有獲得如附件附表一編號5、6
    所示之對價，為被告黃暐庭之犯罪所得，雖未扣案，均應依
    刑法第38條之1第1項前段、第3項之規定宣告沒收，並於全
    部或一部不能沒收或不宜執行沒收時，均追徵其價額。
　⒋定執行刑：
　  按數罪併罰之定應執行之刑，係出於刑罰經濟與責罰相當之
    考量，並非予以犯罪行為人或受刑人不當之利益，相較於刑
    法第57條所定科刑時應審酌之事項係對一般犯罪行為之裁量
    ，定應執行刑之宣告，乃對犯罪行為人本身及所犯各罪之間
    的總檢視，除應考量行為人所犯數罪反應出之人格特性，並
    應權衡審酌行為人之責任與整體刑法目的及相關刑事政策，
    在量刑權之法律拘束性原則下，依刑法第51條第5款之規定
    ，採限制加重原則，以宣告各刑中之最長期為下限，各刑合
    併之刑期為上限，但不得逾30年，資為量刑自由裁量權之外
    部界限，並應受法秩序理念規範之比例原則、平等原則、責
    罰相當原則、重複評價禁止原則等自由裁量權之內部界限之
    支配，使以輕重得宜，罰當其責，俾符合法律授與裁量權之
    目的，以區別數罪併罰與單純數罪之不同，兼顧刑罰衡平原
    則。經查：審酌被告黃暐庭所犯6次犯行之刑度總計已逾30
    年，惟均屬侵害同一法益及相同類型之販賣第一、二級毒品
    罪，犯罪手法相近、所販售之購毒者共計2人、及其全部獲
    致之犯罪所得，而犯罪期間集中於109年4月間，及被告黃暐
    庭依各該具體犯罪事實所呈現整體犯行之應罰適當性等情狀
    ，爰就其上開撤銷改判部分所處之刑與駁回上訴部分所處之
    刑，定其應執行之刑如主文第四項所示。　
據上論結，應依刑事訴訟法第368條、第369條第1項前段、第364
條、第299條第1項前段，判決如主文。
本案經檢察官高永翰提起公訴，檢察官劉宗慶到庭執行職務。
中　　華　　民　　國　　111 　年　　8 　　月　　31　　日
                  刑事第七庭    審判長法  官  李璧君
                                      法  官  石家禎
                                      法  官  李東柏
以上正本證明與原本無異。
如不服本判決應於收受本判決後20日內向本院提出上訴書狀，其
未敘述上訴理由者並應於提起上訴後20日內向本院補提理由書狀
（均須按他造當事人之人數附繕本）「切勿逕送上級法院」。
中　　華　　民　　國　　111 　年　　8 　　月　　31　　日
　　　　　　　　　　　　　　　　　　　書記官  王紀芸　　
附件
臺灣高雄地方法院刑事判決
                                      110年度訴字第322號
公　訴　人　臺灣高雄地方檢察署檢察官
被　　　告　黃暐庭　
選任辯護人　張志堅律師（法扶律師）
被　　　告　李綵婨　
指定辯護人　陳鈺歆律師
被　　　告　鄂宇嶸　
選任辯護人　侯捷翔律師（法扶律師）
上列被告因毒品危害防制條例案件，經檢察官提起公訴（109 年
度偵字第10706 號、第10781 號、第10782 號、第16048 號、10
9 年度偵緝字第812 號），本院判決如下：
    主  文
黃暐庭犯如附表一各編號所示之罪，共陸罪，均累犯，各處如附
表一各編號「主文」欄所示之刑及沒收。應執行有期徒刑拾捌年
。
李綵婨犯如附表一編號2 、4 、5 所示之罪，共參罪，各處如附
表一編號2 、4 、5 「主文」欄所示之刑。應執行有期徒刑肆年
捌月。
鄂宇嶸犯如附表一編號3 所示之罪，累犯，處如附表一編號3 「
主文」欄所示之刑。
    事  實
一、黃暐庭與李綵婨為男女朋友關係，黃暐庭與鄂宇嶸係朋友關
    係，黃暐庭與李綵婨均明知海洛因、甲基安非他命分別係毒
    品危害防制條例第2 條第2 項列管之第一級、第二級毒品，
    未經許可均不得販賣、持有，鄂宇嶸亦明知甲基安非他命係
    第二級毒品，未經許可不得販賣、持有。黃暐庭竟基於販賣
    第一級毒品海洛因、第二級毒品甲基安非他命以營利之犯意
    ，各於附表一編號1 、6 所示之時、地，以附表一編號1 、
    6 所示之聯絡方式、約定毒品之種類、數量、金額，而為附
    表一編號1 、6 所示之犯行。黃暐庭又與鄂宇嶸共同基於販
    賣第二級毒品甲基安非他命以營利之犯意聯絡、黃暐庭與李
    綵婨共同基於販賣第二級毒品甲基安非他命以營利之犯意聯
    絡，分別於附表一編號3 、4 所示之時、地，以附表一編號
    3 、4 所示之聯絡方式、約定第二級毒品甲基安非他命之數
    量、金額，而為附表一編號3 、4 所示之犯行。黃暐庭又基
    於販賣第一級毒品、第二級毒品以營利之犯意，分別於附表
    一編號2 、5 所示之時、地，以附表一編號2 、5 所示之聯
    絡方式、與蔡全育、陳文瑞約定毒品交易，而李綵婨明知黃
    暐庭係欲前往販賣毒品以牟利，仍分別基於幫助販賣第一級
    毒品、第二級毒品之犯意，代替黃暐庭接聽電話並為附表一
    編號2 、5 所示之事項，而為附表一編號2 、5 所示之犯行
    。嗣因警方於109 年5 月18日9 時30分許，持本院核發之搜
    索票至高雄市○○區○○街00○0 號執行搜索，查獲如附表二所
    示之物，並循線查悉上情。
二、案經高雄市政府警察局鳳山分局報告臺灣高雄地方檢察署檢
    察官偵查起訴。
    理  由
一、證據能力部分：
  ㈠以下論述本院所引用證據之證據能力：
  ⒈證人陳文瑞於警詢之證述，經被告黃暐庭及選任辯護人主張
    屬被告黃暐庭以外之人審判外之陳述，爭執其證據能力。而
    證人陳文瑞經本院依法傳喚、拘提均未到庭，有本院送達證
    書、個人基本資料查詢結果、臺灣高等法院在監在押全國紀
    錄表及高雄市政府警察局林園分局111 年1 月11日之函及後
    附之檢還拘票、拘提未獲報告書等在卷可稽（見本院卷二第
    65頁、第205 頁至第211 頁），證人陳文瑞既已經本院合法
    傳喚及拘提均未到，客觀上顯有不能於審判中到庭接受詰問
    之情形，已無從依法踐行詰問程序，本院審酌證人陳文瑞於
    警詢之證述，係為證明被告黃暐庭如附表一編號5 、6 所示
    販賣第一級毒品之犯罪事實存否所必要，而具「必要性」，
    且依證人陳文瑞警詢筆錄內容觀之，證人陳文瑞係針對其與
    被告間之通訊監察對話譯文，並自行陳述交易經過情形，並
    無警員刻意誘導之情，且採一問一答方式，有該警詢筆錄在
    卷可證，又其於警詢所為之陳述，與案發時間較為相近，對
    於案情之記憶自較為深刻，且未與被告黃暐庭同庭接受訊問
    ，較無來自被告黃暐庭同庭在場之壓力而故為迴護被告黃暐
    庭之可能，復無其他妨害證人陳述任意性之情事，應認其信
    用性已獲得確切保障，較諸其於本院審理時所證述自具有較
    可信之特別情況，是其於警詢時之陳述，依刑事訴訟法第15
    9 條之3 第3 款之規定，應有證據能力。
  ⒉證人陳文瑞於偵查中向檢察官所為之證述，係被告以外之人
    於審判外所作之陳述，經被告黃暐庭及選任辯護人主張未於
    審判中具結以及未經被告黃暐庭、選任辯護人對質詰問，認
    無證據能力。惟證人陳文瑞於偵查中向檢察官所為之證述，
    經依刑事訴訟法第158 條之3 規定具結，有該訊問筆錄及結
    文在卷可稽（見偵二卷第151 頁至第157 頁），以擔保其供
    述之信憑性，且審酌該供述作成時之客觀情狀及內容，亦無
    顯不可信之情形。且被告黃暐庭及選任辯護人上述主張，並
    未具體指出證人陳文瑞於檢察官偵查中所為之供述有何顯不
    可信之情況，而證人陳文瑞經本院於審理期日中傳喚、拘提
    均未到庭，此已說明如前，是證人陳文瑞自屬傳喚不能而有
    客觀上不能受詰問之情形，故證人陳文瑞固未能於本院審判
    期日中以證人身分到庭陳述，亦無不當剝奪被告黃暐庭及選
    任辯護人之對質詰問權之行使，依同法第159 條之1 第2 項
    之規定，自得為證據。
  ⒊本判決所引用之其餘供述證據（含書面陳述），屬被告黃暐
    庭、李綵婨、鄂宇嶸以外之人於審判外所作之陳述者，公訴
    人、被告三人及選任辯護人、指定辯護人於本院準備程序、
    審理程序時，均表示同意有證據能力（見本院卷一第197 頁
    、第209 頁、第296 頁；本院卷二第142 頁至第143 頁），
    本院斟酌此等供述證據作成時之情況，並無違法不當情事，
    且認為以之作為證據應屬適當，依刑事訴訟法第159 條之5
    第1 項之規定，得作為證據。至以下所引用之非供述證據，
    均非人對現場情形之言詞描述本身，自無傳聞法則之適用，
    且無違法取得之情形，故亦得作為證據。
  ㈡關於本院所未引用之證據，其證據能力部分即不予贅述，附
    此敘明。
二、訊據被告黃暐庭就附表一編號1 至4 之犯行坦承不諱，就附
    表一編號5 、6 部分則矢口否認，辯稱：附表一編號5 部分
    ，我是販賣第二級毒品甲基安非他命給陳文瑞，並有轉讓第
    一級毒品海洛因給陳文瑞。另附表一編號6 部分，那天我在
    搬家很忙，陳文瑞晚上有到我家，只是吃飯，我沒有拿毒品
    給他云云。選任辯護人為被告黃暐庭辯護稱：被告黃暐庭於
    附表一編號5 部分係販賣第二級毒品給證人陳文瑞，無證據
    可證明陳文瑞當時收受的是第一級毒品海洛因。另外附表一
    編號6 部分，無論從通訊監察譯文及其他在場被告均未陳述
    有販賣毒品之事實，無法證明被告黃暐庭有公訴意旨所指販
    賣第一級毒品犯行等語。被告李綵婨就附表一編號2 、4 、
    5 所示之犯行坦承不諱，被告鄂宇嶸就附表一編號3 所示之
    犯行坦承不諱。經查：
  ㈠被告黃暐庭就附表一編號1 、4 所示犯行部分，於警詢、偵
    查中坦承不諱，並於本院審理中就附表一編號1 至4 所示犯
    行坦承不諱（見警二卷第23頁至第24頁、第30頁至第31頁；
    偵四卷第149 頁；本院卷二第127 頁）；被告李綵婨就附表
    一編號2 、4 所示犯行，於偵查中及本院審理中均坦承不諱
    （見偵四卷第143 頁至第144 頁；偵五卷第46頁至第47頁；
    本院卷一第207 頁；本院卷二第103 頁）；被告鄂宇嶸就附
    表一編號3 所示犯行，於警詢、偵查及本院審理中均坦承不
    諱（見警一卷第17頁至第18頁；偵二卷第177 頁至第178 頁
    ；本院卷一第195 頁；本院卷二第103 頁），並有證人蔡全
    育於警詢、偵查中之證述可資佐證（見偵二卷第101 頁至第
    109 頁、第163 頁至第171 頁；偵三卷第313 頁至第315 頁
    ），以及被告黃暐庭、李綵婨與證人蔡全育聯繫之通訊監察
    譯文、鳳山分局之現場蒐證畫面在卷可證（見偵二卷第116
    頁至第135 頁），又被告三人於109 年5 月18日遭搜索而查
    獲如附表二所示之物，有受執行人分別為被告黃暐庭、李綵
    婨以及鄂宇嶸之高雄市政府警察局鳳山分局搜索扣押筆錄、
    扣押物品目錄表、扣案物照片及查獲現場照片各1 份在卷可
    憑（見偵三卷第297 頁至第299 頁、第349 頁至第363 頁；
    偵二卷第201 頁至第205 頁、第209 頁至第213 頁、第245
    頁至第249 頁；警一卷第41頁至第63頁），且扣案如附表二
    編號1 至4 、17至20所示之物，經檢驗之結果，各有海洛因
    及甲基安非他命成分（如附表二扣案物名稱欄位所示），有
    高雄市立凱旋醫院109 年6 月8 日高市凱醫驗字第64668 號
    、第64666 號濫用藥物成品檢驗鑑定書各1 份、法務部調查
    局濫用藥物實驗室109 年6 月24日之鑑定書2 份、高雄市政
    府警察局鳳山分局查獲涉嫌毒品危害防制條例案毒品初步檢
    驗報告單1 份在卷可參（見偵二卷第255 頁至第261 頁；偵
    三卷第309 頁至第311 頁；警一卷第71頁），足認被告三人
    此部分之自白與事實相符，應堪採信。
  ㈡附表一編號5 所示販賣第一級毒品犯行部分：
  ⒈證人陳文瑞於警詢中證稱：我於109 年4 月23日20時許，在
    高雄市鳳山區青年路與文化路口的全國電子旁，以1,000 元
    之代價向黃暐庭購買第一級毒品海洛因1 小包，當時李綵婨
    也有接聽我的電話，我是進入自小客車內，由黃暐庭把海洛
    因給我，錢我放中央扶手等語（見偵二卷第47頁至第48頁）
    ；復於偵查中具結證稱：109 年4 月23日當天我持用000000
    0000號電話打給黃暐庭之0000000000號電話，他說他人剛好
    在青年路的全國電子，我說要過去找他，當時他是開車，我
    到場時有打電話，是黃暐庭接聽，他叫我看一台白色賓士車
    ，說他人在車上，我就走上車後座，黃暐庭拿海洛因給我，
    我把現金1,000 元放在中間排檔桿那裡。我在現場馬上以捲
    菸方式施用我買到的毒品，施用完畢就下車等語（見偵二卷
    第154 頁至第155 頁）。而證人即被告李綵婨於本院審理中
    具結證稱：當天我有接聽電話，應該是我與被告黃暐庭在車
    上講的，只是我不知道對方是誰等語（見本院卷二第130 頁
    至第131 頁）。而證人陳文瑞關於毒品交易之細節，包含毒
    品種類、金額、交易地點、聯絡方式以及對象、現金放置地
    點等情，於警詢及偵查中均證述一致，且與證人李綵婨上開
    證述相符；參以被告黃暐庭於警詢中供稱：陳文瑞是我朋友
    ，沒有仇恨或財務糾紛等語（見警二卷第22頁），況且指證
    他人販毒乃屬重罪，證人陳文瑞亦無甘冒涉犯偽證罪而誣陷
    被告黃暐庭之動機與必要，其上開證述之可信度極高。
  ⒉對照被告黃暐庭與證人陳文瑞之通訊監察譯文，可見證人陳
    文瑞先於同日19時30分11秒許撥打電話給被告黃暐庭，證人
    陳文瑞表示「我想過去找你、方便嗎？」，被告黃暐庭則詢
    問「你要、1 千還是怎樣？」，證人陳文瑞回答「1 張而已
    」，被告黃暐庭即回答「好好、那個鳳山文化路全國電子好
    不好」，嗣後證人陳文瑞並稱「好、我到那邊打給你」等情
    ，此有該次通訊監察譯文在卷可證（見偵二卷第57頁），足
    認被告黃暐庭與證人陳文瑞於該通電話聯繫中即已談妥購買
    毒品之地點以及交易之金額。嗣於同日19時46分13秒許，證
    人陳文瑞又撥打電話給被告黃暐庭，由被告李綵婨接聽電話
    ，證人陳文瑞表示「我在青年路、二段」，被告李綵婨則回
    答「青年路跟文化路的全國電子」等情，又於同日20時2 分
    52秒許，證人陳文瑞再撥打電話給被告黃暐庭，由被告李綵
    婨接聽電話，證人陳文瑞表示「怎麼沒有看到？」，而被告
    黃暐庭則在旁邊插話表示「你對面、你沒看到我嗎？」、被
    告李綵婨則稱「白色賓士」、「打警示燈」、被告黃暐庭又
    稱「看到你了啦」、「這邊啦、水仔」，證人陳文瑞則回答
    「喔」等情，有該等通訊監察譯文在卷可參（見偵二卷第57
    頁至第58頁），是被告李綵婨確實有代替被告黃暐庭接聽電
    話，且可見證人陳文瑞在通電話之當下已抵達約定之地點，
    被告黃暐庭、李綵婨二人並均在電話中向證人陳文瑞告知車
    輛廠牌、顏色，最終被告黃暐庭並表示已看到證人陳文瑞之
    情，可佐證證人陳文瑞上開證稱確實與被告黃暐庭在該處之
    自小客車內見面，並向被告黃暐庭購得第一級毒品海洛因之
    情與事實相符，而堪採信。故被告黃暐庭於前揭時地販賣價
    值1,000元海洛因予證人陳文瑞之事實，堪以認定。
  ⒊被告黃暐庭於本院審理中坦承有與被告陳文瑞於上開時、地
    見面等語，惟辯稱：我是販賣第二級毒品給陳文瑞云云（見
    本院卷二第127 頁）。然證人陳文瑞於警詢、偵查中均明確
    證稱自己此次係向被告黃暐庭購買第一級毒品海洛因，此已
    說明如前，且被告陳文瑞確實有施用第一級毒品海洛因而送
    觀察、勒戒之前科紀錄，此有臺灣高雄地方檢察署檢察官10
    9 年度毒偵緝字第13號不起訴處分書在卷可憑（見偵四卷第
    277 頁至第278 頁），是被告陳文瑞對於毒品種類當有分辨
    之能力。再者，施用或持有第一級毒品若經論罪，其法定刑
    均重於施用或持有第二級毒品，倘若證人陳文瑞確係購買甲
    基安非他命，應無謊稱自己所購入係較重級別之毒品海洛因
    ，而陷自己於更不利處境之必要。況且，證人即被告李綵婨
    於本院審理中具結證稱：我之前跟被告黃暐庭同居，109年4
     月間被告黃暐庭有施用海洛因跟甲基安非他命，我那時候
    也兩種都有施用等語（見本院卷二第130 頁、第135 頁），
    可見被告黃暐庭於本案發生當時確有取得第一級毒品海洛因
    之管道，是被告黃暐庭辯稱此次犯行係販賣甲基安非他命云
    云，尚無足採。
  ⒋至於證人即被告李綵婨於本院審理中對於109 年4 月23日之
    情節，雖均證稱：我不記得陳文瑞有無到全國電子，不記得
    陳文瑞有無上車等語（見本院卷二第130 頁至第137 頁）。
    然依據證人陳文瑞之證述，其上車後係與被告黃暐庭完成毒
    品海洛因交易，此部分最終交付金錢、拿取毒品之行為，被
    告李綵婨均無參與，此已如前所述，是被告李綵婨對於在車
    上交易之細節情形不復記憶，亦屬可能，何況被告黃暐庭對
    於確有毒品交易乙節坦認如前，是證人李綵婨此部分證述尚
    不足為有利被告黃暐庭之認定。
  ⒌綜上，被告黃暐庭上開所辯應係事後卸責之詞，不足採信。
    另被告李綵婨亦坦承此次代替被告黃暐庭接聽電話之幫助販
    賣犯行等語（見本院卷二第103 頁），核與證人陳文瑞之前
    揭證述相符，並有前揭通訊監察譯文在卷可稽，足認被告李
    綵婨之自白與事實相符，而堪採信。被告黃暐庭、李綵婨之
    犯行均堪認定。
  ㈢附表一編號6 所示販賣第一級毒品犯行部分：
  ⒈證人陳文瑞於警詢中證稱：我於109 年4 月29日23時17分許
    ，一開始與黃暐庭約在高雄市小港區中安路與高鳳路口之全
    家超商，後來黃暐庭請人至全家超商帶我去他住家內交易，
    我以1,000 元之代價向黃暐庭購買第一級毒品海洛因1 小包
    等語（見偵二卷第49頁至第50頁），復於偵查中證稱：109
    年4 月29日當天我持用0000000000號電話打給「光頭」即黃
    暐庭，他約我在中安路的全家，我到全家後就打電話給黃暐
    庭說我到了，他叫我在那邊等一下，過了10幾分鐘，我就先
    進去超商買東西，買完東西從超商出來，有一個看來是男生
    留長髮的人，問我是不是「光頭」的朋友，我說是，他叫我
    跟著他走，我就騎機車跟著他，我跟他騎到一棟公寓，我跟
    那個人上去公寓二樓，進去屋內就是客廳，「光頭」的女朋
    友說「光頭」現在不在家，等他回來再說，大約10分鐘左右
    光頭回來，我就把現金1,000 元放桌上，跟「光頭」說我要
    1,000 元的「四號」，「光頭」就進去房間拿一個四方型箱
    子，打開拉鍊拿出海洛因給我，跟我說這就是1,000 元，我
    拿到後就當場在那裡施用我買到的這一包。「光頭」在通聯
    譯文中說的「阿嬤碗粿」跟全家超商是斜對面，「光頭」說
    他老婆會來，結果來的是一個不認識的男生等語（見偵二卷
    第152 頁至第153 頁）。而證人陳文瑞關於毒品交易之細節
    ，包含毒品種類、金額、約定及交易地點、如何前往被告黃
    暐庭住處等情，於警詢及偵查中均證述一致，甚至於偵查中
    就被告黃暐庭藏放海洛因容器之型式亦為詳細說明；加以其
    二人無任何仇隙、糾葛，證人陳文瑞應無甘冒偽證罪而誣陷
    被告黃暐庭涉犯重罪之必要，其上開證述之可信度頗高。
  ⒉而對照被告黃暐庭與證人陳文瑞之通訊監察譯文，可見證人
    陳文瑞先於同日22時15分24秒許撥打電話給被告黃暐庭，證
    人陳文瑞表示「我等一下過去找你」，被告黃暐庭則回答「
    我在小港」，證人陳文瑞問「這樣我要去小港哪裡找你？」
    ，被告黃暐庭即回答「中安路到底有個全家」，證人陳文瑞
    回答「喔好、我到那邊的時候再打給你」，被告黃暐庭並表
    示「阿嬤碗粿那邊啦」，證人陳文瑞回答「喔好、阿嬤碗粿
    我知道」。嗣於同日23時7 分46秒許證人陳文瑞撥打電話給
    被告黃暐庭，證人陳文瑞稱「我這等不到你的人啊？」，被
    告黃暐庭則回答「我老婆在全家啦」，證人陳文瑞稱「沒、
    我剛在那打好多通都沒接」、「不然你現在有方便嘛、你走
    一趟小港」，被告黃暐庭則回答「我現在去市區、再租貨車
    啦」，證人陳文瑞問「這樣要改、還是等你？」，被告黃暐
    庭回答「你要等我？」，證人陳文瑞問「嘿阿、不然要怎麼
    辦？」，被告黃暐庭回答「沒阿、我老婆現在在那個全家阿
    、阿你離開了是嗎？」，證人陳文瑞回答「嘿阿、不然我現
    在再過去全家是嗎？」，被告黃暐庭回答「好好」。復於同
    日23時17分57秒許證人陳文瑞撥打電話給被告黃暐庭，證人
    陳文瑞稱「我在阿嬤碗粿對面那全家」，被告黃暐庭回答「
    好啊、你等我、等我一下、拜託、別一直打」等情，此有該
    等通訊監察譯文在卷可證（見偵二卷第60頁至第61頁），自
    以上通聯內容可見證人陳文瑞著急想約被告黃暐庭見面，而
    被告黃暐庭雖表示自己正在租貨車、有事在處理，然並未拒
    絕證人陳文瑞之見面邀約，反而於電話聯繫中表示請證人陳
    文瑞到指定地點稍等，自己的老婆會過去。嗣於同日23時19
    分許，證人陳文瑞抵達位在小港區中安路之全家超商旭日店
    ，並進入店內買東西，待證人陳文瑞走出超商外時，有一名
    長髮男子騎乘機車在超商外，證人陳文瑞與該男子交談後，
    長髮男子騎乘機車離去，證人陳文瑞亦騎乘機車跟在該人後
    方離去等情，此有現場監視錄影擷取畫面、蒐證畫面在卷可
    證（見偵二卷第87頁至第91頁、第121 頁），以上通聯內容
    以及在全家超商監視錄影畫面可見證人陳文瑞與長髮男子見
    面之情形，均與證人陳文瑞之證述情節一致，堪信證人陳文
    瑞證稱當天由一名長髮男子從全家超商帶其至被告黃暐庭之
    住處，並向證人黃暐庭購買第一級毒品海洛因之情節屬實，
    應堪採信。故被告黃暐庭於前揭時地販賣價值1,000 元海洛
    因予證人陳文瑞之事實，亦堪認定。
  ⒊被告黃暐庭於本院審理中坦承有與被告陳文瑞於上開時、地
    見面等語，惟辯稱：那天我在搬家，晚上陳文瑞有到我家，
    但我是請幫忙搬家的朋友吃飯，陳文瑞也只是吃飯，吃完就
    說先走了。我沒有拿毒品給他云云（見本院卷一第293 頁；
    本院卷二第172 頁至第174 頁）。然證人陳文瑞於警詢、偵
    查中均明確證稱自己此次確實在被告黃暐庭之住處內，向被
    告黃暐庭購買第一級毒品海洛因之情，此已說明如前。又被
    告黃暐庭倘若身上確實沒有毒品、無法與被告陳文瑞交易，
    大可拒絕陳文瑞之見面邀約，縱然被告黃暐庭辯稱怕監聽、
    不敢在電話通聯中提到毒品相關之內容云云（見本院卷二第
    173 頁），仍可表明搬家無空檔，以此為由直接拒絕陳文瑞
    之見面邀約即可，況且證人陳文瑞如此著急、多次撥打電話
    聯絡被告黃暐庭，且在電話中係表明要見面，全未提及要吃
    飯之情，顯然是亟欲獲得毒品，毫無相約吃飯之意，若無法
    取得毒品實無任何見面必要，而被告黃暐庭本身亦有施用毒
    品，對毒品成癮者亟需毒品之狀況必然深有同感，故若無法
    與證人陳文瑞交易毒品，被告黃暐庭當無特別差遣長髮男子
    去全家超商帶路，讓陳文瑞白跑到住處之必要。是被告黃暐
    庭此部分所辯，實無足採。
  ⒋至於選任辯護人聲請本院調取證人陳文瑞於109 年4 月、5月
    間之尿液採檢資料，經本院函詢本案承辦之高雄市政府警察
    局鳳山分局，以及證人陳文瑞住所轄區之高雄市政府警察局
    林園分局，證人陳文瑞僅有109 年5 月19日之尿液採驗紀錄
    ，檢驗結果為可待因及嗎啡陰性反應，另證人陳文瑞係於10
    9 年9 月9 日始列為高雄市政府警察局林園分局之應受尿液
    採驗人，故無109 年4 月至5 月間之尿液採驗資料，此有高
    雄市政府警察局鳳山分局110 年9 月1 日高市警鳳分偵字第
    11073732000 號函暨陳瑞文之尿液檢驗報告及代碼對照表、
    高雄市政府警察局林園分局110 年9 月19日高市警林分偵字
    第11072805900 號函在卷可證（見本院卷一第273 頁至第27
    9 頁；本院卷二第19頁) ，而109 年5 月19日距離本案起訴
    之附表一編號5 、6 所示109 年4 月23日、同年月29日之購
    毒時間，已相隔20日以上，且證人陳文瑞均證稱自己在購得
    海洛因當下立即施用完畢等語，此已如前所述，而施用毒品
    海洛因後，可於尿液中檢出毒品反應之代謝時間限制大約為
    服用後2 至4 日，此業據行政院衛生署管制藥品管理局92年
    12月2 日管檢字第0920009990號函之函示明確，為本院職務
    上已知之事實。是109 年5 月19日之尿液採驗時間顯已超出
    可檢出之時間範圍，自無從以該次尿液檢驗之毒品陰性反應
    推論證人陳文瑞並無於附表一編號5 、6 所示之時間向被告
    黃暐庭購買海洛因。
  ⒌另證人即被告李綵婨於本院審理中對於109 年4 月29日之情
    節證稱：陳文瑞好像有去過我們家一次，他什麼時候去、我
    有無在場，我都忘記了等語（見本院卷二第133 頁至第134
    頁）；證人即被告鄂宇嶸則於本院審理中證稱：109 年4 月
    29日當天搬家搬了一個下午到晚上，完成後大家在那邊吃火
    鍋，幫忙搬家的人都在，沒有人要去購買毒品。長髮男子是
    當天幫忙搬家的人，我不知道他為什麼晚上要去全家超商等
    語（見本院卷二第139 頁至第141 頁）。然依據證人陳文瑞
    之證述，其由長髮男子引導至被告黃暐庭住處後，係與被告
    黃暐庭完成毒品海洛因交易，被告李綵婨與鄂宇嶸均無參與
    此部分之毒品交易，此已如前所述，況且證人即被告鄂宇嶸
    證稱其對於長髮男子前往全家超商引導證人陳文瑞之情節亦
    毫不知情，是被告李綵婨、鄂宇嶸對於證人陳文瑞在被告黃
    暐庭住處交易毒品之細節情形不復記憶，亦屬可能，是證人
    李綵婨、鄂宇嶸此部分證述尚不足為有利被告黃暐庭之認定
    。
  ⒍綜上，被告黃暐庭確有此部分販賣第一級毒品之犯行，已足
    認定。
  ㈣又被告黃暐庭於警詢中坦承：附表一編號1 之犯行販賣毒品
    獲利約300 元，附表一編號4 之犯行販賣毒品獲利約400 元
    等語（見警二卷第24頁），足見被告黃暐庭確實有利可圖始
    販賣毒品，至於附表一其餘各次販賣毒品犯行，依卷附證據
    資料，固無從得知被告黃暐庭購入、販出甲基安非他命、海
    洛因之具體數量及價差，然販賣毒品之法定刑度甚重，此為
    眾所週知之事實，苟無任何利潤可圖，被告黃暐庭當無甘冒
    重典科刑之風險，無故出售第二級毒品甲基安非他命、第一
    級毒品海洛因予附表一所示購毒者之可能。是被告黃暐庭上
    開其餘各次販賣毒品行為，確具營利之意圖，應可認定。另
    被告李綵婨、鄂宇嶸分別基於與被告黃暐庭為男女朋友、一
    般朋友之情誼，與被告黃暐庭共犯販賣甲基安非他命之犯行
    ，或基於幫助販賣甲基安非他命、海洛因之犯意而為本案犯
    行，被告李綵婨、鄂宇嶸主觀上亦同有販賣毒品而由被告黃
    暐庭獲利之意圖無疑。故被告三人上開犯行均堪認定，應予
    依法論科。
三、本案被告三人行為後，毒品危害防制條例於109 年1 月15日
    修正部分條文，並於同年7 月15日施行：
  ㈠修正後毒品危害防制條例第4 條第1 項規定：「製造、運輸
    、販賣第一級毒品者，處死刑或無期徒刑；處無期徒刑者，
    得併科新臺幣三千萬元以下罰金。」、同條第2 項規定：「
    製造、運輸、販賣第二級毒品者，處無期徒刑或十年以上有
    期徒刑，得併科新臺幣一千五百萬元以下罰金。」修正後之
    第1 項規定就法定刑部分，將修正前所規定之處無期徒刑者
    ，得併科新臺幣二千萬元以下罰金，提高為處無期徒刑者，
    得併科新臺幣三千萬元以下罰金；修正後之第2 項規定就法
    定刑部分，將修正前所規定之無期徒刑或七年以上有期徒刑
    ，得併科新臺幣一千萬元以下罰金，提高為無期徒刑或十年
    以上有期徒刑，得併科新臺幣一千五百萬元以下罰金，經比
    較新、舊法之結果，以修正前之規定均較有利於被告。
  ㈡被告行為時之毒品危害防制條例第17條第2 項規定：「犯第
    四條至第八條之罪於偵查及審判中均自白者，減輕其刑。」
    修正後則規定：「犯第四條至第八條之罪於偵查及歷次審判
    中均自白者，減輕其刑。」核修正後之規定，係將修正前之
    「偵查及審判中均自白」文字改為「偵查及歷次審判中均自
    白」，故修正後之毒品危害防制條例第17條第2 項之減刑規
    定必須符合偵查及「歷次」審判中均自白犯行，增加修正前
    所無之適用要件，於量刑適用上，自以修正前之規定對被告
    較為有利。
  ㈢上開毒品危害防制條例第4 條第1 項、第2 項、第17條第2項
    之規定，係對法定刑度與減輕其刑之適用規定，自不宜割裂
    而分別為新舊法之適用，綜合以上條文修正前、後之比較，
    修法後之規定並無較有利於被告之情形，自應依刑法第2條
    第1 項前段規定，就上開被告三人所犯之罪，應適用修正前
    毒品危害防制條例之規定予以論處。
四、論罪科刑之法律適用：
  ㈠核被告黃暐庭所為附表一編號1 至4 之犯行，均係犯修正前
    毒品危害防制條例第4 條第2 項之販賣第二級毒品罪；所為
    附表一編號5 、6 之犯行，均係犯修正前毒品危害防制條例
    第4 條第1 項之販賣第一級毒品罪。被告李綵婨所為附表一
    編號2 之犯行，係犯刑法第30條第1 項前段、修正前毒品危
    害防制條例第4 條第2 項之幫助販賣第二級毒品罪；所為附
    表一編號4 之犯行，係犯修正前毒品危害防制條例第4 條第
    2 項之販賣第二級毒品罪；所為附表一編號5 犯行，係犯刑
    法第30條第1 項前段、修正前毒品危害防制條例第4 條第1
    項之幫助販賣第一級毒品罪。被告鄂宇嶸所為附表一編號3
    之犯行，係犯修正前毒品危害防制條例第4 條第2 項之販賣
    第二級毒品罪。
  ㈡被告黃暐庭就附表一編號4 所示犯行，與被告李綵婨有犯意
    聯絡及行為分擔，另被告黃暐庭就附表一編號3 所示犯行，
    與被告鄂宇嶸有犯意聯絡及行為分擔，各應論以共同正犯。
    又被告黃暐庭就附表一所示6 罪；被告李綵婨就附表一編號
    2 、4 、5 所示3 罪，犯意各別，行為互殊，均應予分論併
    罰。
  ㈢累犯適用之說明：
  ⒈被告黃暐庭前因放火燒燬建物及住宅、詐欺等案件，分別經①
    臺灣屏東地方法院以100 年度簡字第1798號判決判處有期徒
    刑3 月確定、②臺灣屏東地方法院以101 年度訴字第1610號
    判決判處有期徒刑5 年，案經上訴，由臺灣高等法院高雄分
    院以102 年度上訴字第831 號判決撤銷改判有期徒刑4 年，
    經最高法院103 年度台上字第2252號判決駁回上訴確定、③
    本院以101 年度審訴字第750 號、101 年度審易字第740號
    、第741 號判決判處有期徒刑4 月、8 月、5 月（共2 罪）
    、3 月（共3 罪），定應執行有期徒刑2 年，案經上訴，由
    臺灣高等法院高雄分院101 年度上訴字第733 號判決駁回上
    訴確定、④本院103 年度簡字第2461號判決判處有期徒刑3 
    月確定、⑤本院103 年度簡字第817 號判決判處有期徒刑3 
    月確定。上開案件經本院以105 年度聲字第3293號裁定合併
    定應執行有期徒刑6 年4 月確定。被告黃暐庭入監執行，於
    105 年8 月18日縮短刑期假釋出監付保護管束，於107 年6 
    月8 日保護管束期滿假釋未經撤銷視為執行完畢等情，有臺
    灣高等法院被告前案紀錄表可參，其於受有期徒刑執行完畢
    後，5 年以內故意再犯本件有期徒刑以上之罪，均為累犯。
  ⒉被告鄂宇嶸前因施用毒品案件，經臺灣桃園地方法院以106年
    度審易緝字第19號判決、105 年度壢簡字第1065號判決分別
    判處有期徒刑7 月、6 月確定，上開二案經臺灣桃園地方法
    院以106 年度聲字第1030號裁定合併定應執行有期徒刑9月
    確定，被告鄂宇嶸經入監執行，於106 年11月21日出監，因
    刑事補償7 日而係於106 年11月14日執行完畢等情，有臺灣
    高等法院被告前案紀錄表可參，其於受有期徒刑執行完畢後
    ，5 年以內故意再犯本件有期徒刑以上之罪，為累犯。
  ⒊依司法院釋字第775 號解釋意旨，係指構成累犯者，不分情
    節，一律加重最低本刑，於不符合刑法第59條所定要件之情
    形下，致生行為人所受之刑罰超過其所應負擔罪責之個案，
    不符罪刑相當原則、比例原則，於此範圍內，在刑法第47條
    第1 項修正前，為避免發生上述罪刑不相當的情形，法院就
    該個案應裁量是否加重最低本刑；亦即，僅於個案經裁量後
    認應處最低法定刑，又無法適用刑法第59條規定減輕之情形
    ，法院始應依此解釋意旨裁量不予加重最低本刑（最高法院
    109 年度台上字第619 號判決意旨參照）。則被告黃暐庭所
    犯本案販賣第一級毒品犯行，符合刑法第59條之規定情形（
    見後述），且被告黃暐庭所犯本案販賣第二級毒品犯行，並
    無應處最低法定刑之情形，故除就被告黃暐庭所犯販賣第一
    級毒品犯行，法定本刑為死刑、無期徒刑部分依法不得加重
    ，以及所犯販賣第二級毒品犯行，除法定本刑為無期徒刑部
    分不得加重外，均應依刑法第47條第1 項之規定加重其刑。
    而被告鄂宇嶸所犯本案販賣第二級毒品犯行，並無應處最低
    法定刑之情形，故被告鄂宇嶸本案所犯販賣第二級毒品犯行
    ，除法定刑為無期徒刑部分不得加重外，應依刑法第47條第
    1 項之規定加重其刑。
  ㈣被告李綵婨所為附表一編號2 、5 部分係屬幫助犯，所涉情
    節較正犯輕微，爰依刑法第30條第2 項之規定，按正犯之刑
    減輕之。
  ㈤被告黃暐庭就附表一編號1 、4 犯行、被告李綵婨就附表一
    編號2 、4 犯行以及被告鄂宇嶸就附表一編號3 犯行有於偵
    查中及本院審理中自白，有被告三人之各次筆錄可證，故被
    告黃暐庭就附表一編號1 、4 犯行、被告李綵婨就附表一編
    號2 、4 犯行以及被告鄂宇嶸就附表一編號3 所示販賣第二
    級毒品犯行，爰均依修正前毒品危害防制條例第17條第2 項
    之規定減輕其刑，被告黃暐庭、鄂宇嶸部分並依法先加後減
    之（法定刑為無期徒刑部分不加重），被告李綵婨所犯附表
    一編號2 部分並依法遞減輕之。
  ㈥又被告李綵婨所犯附表一編號5 所示犯行，於本案警詢、檢
    察官訊問中均未曾就此部分犯罪事實訊問被告李綵婨，此有
    被告李綵婨本案各次筆錄在卷可參，則被告李綵婨無從於警
    詢及偵查中辯明犯罪嫌疑，甚或自白，以期獲得減刑寬典處
    遇之機會，而被告李綵婨於本院審理中就此部分犯行自白不
    諱，若因警員、檢察官疏未就此部分訊問而使被告李綵婨不
    得依修正前毒品危害防制條例第17條第2 項之規定減輕其刑
    ，顯與法律規範之目的不符，爰就被告李綵婨所犯附表一編
    號5 所示犯行，依修正前毒品危害防制條例第17條第2 項之
    規定減輕其刑（最高法院100 年度台上字第3692號判決意旨
    相同），並依法遞減輕之。
  ㈦被告黃暐庭所為本案附表一編號5 、6 所示販賣第一級毒品
    罪，其法定刑為「處死刑或無期徒刑；處無期徒刑者，得併
    科新臺幣2,000 萬元以下罰金」。然同為販賣第一級毒品之
    人，其原因動機不一，犯罪情節未必盡同，或有大盤毒梟者
    ，亦有中、小盤之分，甚或僅止於吸毒者友儕間為求互通有
    無之有償轉讓者亦有之，其販賣行為所造成危害社會之程度
    自屬有異，法律科處此類犯罪，所設之法定最低本刑卻同為
    「無期徒刑，得併科2,000 萬元以下罰金」，不可謂不重。
    於此情形，倘依其情狀處以相當之有期徒刑，即足以懲儆，
    並可達防衛社會之目的者，自非不可依客觀之犯行與主觀之
    惡性二者加以考量其情狀，是否有可憫恕之處，適用刑法第
    59條之規定酌量減輕其刑，期使個案裁判之量刑，能斟酌至
    當，符合比例原則。查被告黃暐庭所為附表一編號5 、6 所
    示販賣第一級毒品犯行，販賣金額均為1,000 元，次數僅2
    次，對象均為同一人，與長期大宗出售第一級毒品以賺取巨
    額利潤者，尚屬有別，以其犯罪情節論，惡性尚非重大不赦
    ，對社會造成之危害尚無從與販賣毒品之大盤、中盤相提並
    論，其對社會治安及國民健康之危害顯然較小，其法定最低
    刑度「無期徒刑，得併科2,000 萬元以下罰金」，難謂符合
    罪刑相當性、比例原則及與大盤毒梟之惡行有所區隔。是以
    一般人之觀點，客觀上確實會有過苛而情輕法重之感，實足
    以引起一般之同情，揆諸上揭說明，依刑法第59條規定，對
    被告黃暐庭所犯販賣第一級毒品海洛因犯行，認已符犯罪之
    情狀堪予憫恕之情事，此部分爰適用刑法第59條之規定酌量
    減輕其刑。
  ㈧被告李綵婨所犯附表一編號5 所示幫助販賣第一級毒品犯行
    ，因被告李綵婨當時與被告黃暐庭為男女朋友，基於感情關
    係而難以拒絕，故代替被告黃暐庭接聽電話而為該次犯行，
    且並未獲取利益，其行為之惡性相較於販賣第一級毒品之法
    定刑度，確實有過苛而情輕法重之感，實足以引起一般之同
    情，爰依刑法第59條規定，對被告李綵婨所犯附表一編號5
    所示幫助販賣第一級毒品海洛因犯行，認已符犯罪之情狀堪
    予憫恕之情事，爰適用刑法第59條之規定酌量減輕其刑，並
    依法再遞減輕之。
  ㈨至於被告黃暐庭所犯附表一編號2 、3 所示販賣第二級毒品
    犯行，依其所為犯行助長毒品流通氾濫之犯罪情節，對照修
    正前毒品危害防制條例第4 條第2 項之販賣第二級毒品罪之
    法定刑度，實難認其犯罪情狀在客觀上足以引起一般同情。
    故尚無依刑法第59條酌減之必要，附此敘明。
  ㈩爰審酌被告三人均明知毒品戕害施用者身心健康，一旦染癮
    ，難以戒除，常使施用者經濟地位發生實質改變而處於劣勢
    ，不僅影響正常生活，且為持續獲得毒品，或衍生其他犯罪
    ，足使社會施用毒品人口增加，而相對提高社會成本，減損
    勞動生產力，影響社會層面至深且鉅，嚴重破壞社會治安，
    向為政府嚴令禁止流通之違禁物，被告黃暐庭竟販賣毒品牟
    利，而被告鄂宇嶸與被告黃暐庭為朋友關係、被告李綵婨因
    與被告黃暐庭為同居情侶關係，竟與被告黃暐庭共同販賣毒
    品或幫助販賣毒品，行為均屬非當。復考量被告黃暐庭前於
    109 年1 月間因涉嫌販賣毒品案件遭臺灣橋頭地方檢察署檢
    察官聲請羈押，此有臺灣高等法院被告前案紀錄表在卷可參
    ，然被告黃暐庭仍未記取教訓遠離毒品，而其本案販賣毒品
    次數共6 次，對象共有2 人，及各次販賣之毒品數量及所獲
    利益非鉅，參以被告李綵婨附表一編號2 、5 部分僅為幫助
    販賣毒品行為，惡性及情節均較被告黃暐庭為輕，以及被告
    鄂宇嶸如附表一編號3 之犯行以及被告李綵婨如附表一編號
    4 之犯行僅負責交付毒品給購毒者，並未實際朋分所得價金
    ，且被告李綵婨當時與被告黃暐庭為同居情侶關係，與被告
    黃暐庭經常一同出入，確實因難以拒絕被告黃暐庭之指示、
    要求而為本案犯行。復慮及被告鄂宇嶸、李綵婨坦承全部犯
    行，被告黃暐庭僅坦承附表一編號1 至4 犯行、否認附表一
    編號5 、6 犯行之犯後態度。再兼衡被告三人於本院審理時
    自述之教育程度、家庭生活、經濟狀況等情（詳見本院卷二
    第170 頁至第171 頁）等一切情狀，爰就被告三人所犯之各
    罪，分別量處如附表一主文欄所示之刑。又按刑法第51條數
    罪併罰定執行刑之立法方式，採限制加重原則，亦即非以累
    加方式定應執行刑，審酌被告黃暐庭本案犯2 次販賣第一級
    毒品、4 次販賣第二級毒品犯行，犯行時間介於109 年4 月
    8 日至同年月30日間所犯，犯罪手法均為與購毒者以電話聯
    繫，販賣之對象僅有2 人，販賣金額介於1,000 元至2,000
    元之間；被告李綵婨本案有1 次共同販賣第二級毒品犯行、
    1 次幫助販賣第二級毒品犯行以及1 次幫助販賣第一級毒品
    犯行，如以實質累加方式定渠等之應執行刑，則處罰之刑度
    顯將超過其行為之不法內涵，違反罪責原則，及考量因生命
    有限，刑罰對被告造成之痛苦程度，係隨刑度增加而生加乘
    效果，非以等比方式增加，是以隨罪數增加遞減刑罰方式，
    當足以評價被告行為不法性之法理（即多數犯罪責任遞減原
    則），而就被告黃暐庭、李綵婨所犯之罪定其應執行之刑。
五、沒收部分：
  ㈠扣案如附表二編號1 至3 所示之海洛因以及附表二編號4 所
    示之甲基安非他命，雖據被告黃暐庭辯稱為自己所有之物，
    供自己吸食云云（見警二卷第6 頁），然被告黃暐庭既有如
    上販賣第一級毒品海洛因、第二級毒品甲基安非他命之犯行
    ，堪認被告黃暐庭持有之海洛因、甲基安非他命亦為供販賣
    而剩餘之毒品，該等毒品及無法完全析離之包裝袋，均應依
    毒品危害防制條例第18條第1 項前段之規定，分別於被告黃
    暐庭本案所犯最後一次販賣第一級毒品、第二級毒品犯行項
    下，即附表一編號4 、6 所示犯行項下宣告沒收銷燬之。至
    於鑑定所耗損之毒品既已滅失，則無庸宣告沒收。
  ㈡扣案如附表二編號18、19所示之海洛因及含海洛因成分之菸
    草1 包、編號20所示之甲基安非他命、編號21所示之第三級
    毒品，均係在高雄市○○區○○街00號之1 房屋其中鄂宇嶸所在
    房間內扣得，據被告鄂宇嶸辯稱：我在黃暐庭之租屋處借住
    ，該等毒品是黃暐庭的等語（見警一卷第7 頁至第11頁），
    而被告黃暐庭亦供稱：小港區旭東街28號之1 是朋友幫我承
    租等語（見警二卷第5 頁），可見被告鄂宇嶸僅係在該地點
    借住，對該地點之房間並無排除他人之使用權限。況且被告
    李綵婨供稱：小港區旭東街28號之1 有2 間房間，我跟黃暐
    庭1 間，鄂宇嶸自己1 間。黃暐庭會去鄂宇嶸的房間內待著
    ，我不知道他們在做什麼，查獲現場深粉紅色中間有黑色拉
    鍊的盒子是黃暐庭的等語（見偵四卷第142 頁），而對照查
    獲現場照片，可見在被告鄂宇嶸所在房間內查獲之海洛因及
    甲基安非他命等毒品，係在深粉紅色中間有黑色拉鍊的盒子
    內所查獲，此有該現場照片可參（見偵二卷第191 頁至第19
    2 頁），足認附表二編號18至21所示之物，均為被告黃暐庭
    所有。而被告黃暐庭既有如上販賣第一級毒品海洛因、第二
    級毒品甲基安非他命之犯行，堪認被告黃暐庭持有之海洛因
    、甲基安非他命亦為供販賣而剩餘之毒品，故附表二編號18
    至20所示該等毒品及無法完全析離之包裝袋，均應依毒品危
    害防制條例第18條第1 項前段之規定，分別於被告黃暐庭本
    案所犯最後一次販賣第一級毒品、第二級毒品犯行項下，即
    附表一編號4 、6 所示犯行項下宣告沒收銷燬之。至於鑑定
    所耗損之毒品既已滅失，則無庸宣告沒收。另附表二編號21
    所示之第三級毒品，雖屬違禁物，惟無證據證明與本案被告
    三人之犯行有何相關，不予宣告沒收。
  ㈢附表二編號9 所示之手機，依據卷附通訊監察譯文之手機序
    號，可見被告黃暐庭係持此手機而搭配未扣案之門號000000
    0000號SIM 卡與證人蔡全育、陳文瑞聯繫（見偵二卷第57頁
    、第115 頁），足認該等物品為被告黃暐庭持有供本案各次
    犯行聯絡所用之物，此扣案手機與未扣案之門號0000000000
    號SIM 卡，均應依毒品危害防制條例第19條第1 項規定，於
    被告黃暐庭附表一所犯各次犯行項下宣告沒收，未扣案之SI
    M 卡部分並於全部或一部不能沒收或不宜執行沒收時，追徵
    其價額。至於扣案之門號0000000000號SIM 卡1 張，則無證
    據證明與被告三人本案犯行有何相關，故不予宣告沒收。
  ㈣附表二編號10所示之手機，據被告李綵婨供稱：是被告黃暐
    庭買給我，我沒有在用等語（見本院卷二第175 頁），被告
    黃暐庭則供稱：我都是用此手機接網路玩遊戲等語（見警二
    卷第6 頁），故無證據證明此物與本案被告黃暐庭、李綵婨
    之犯行有何相關，不予宣告沒收。
  ㈤附表二編號5 所示之物，據被告黃暐庭供稱為其所有之物，
    分裝毒品所用等語（見警二卷第6 頁），堪認係屬被告黃暐
    庭本案販賣毒品犯行所用之物。而附表二編號11、12所示之
    物，則係在搜索地點之被告鄂宇嶸所在房間內扣得，據被告
    黃暐庭供稱：該等夾鏈袋、磅秤都是我的等語（見本院卷二
    第176 頁）。該等物品堪認係屬被告黃暐庭所有之物，而可
    供販賣毒品秤重、分裝使用。故附表二編號5 、11、12所示
    之物均應依毒品危害防制條例第19條第1 項規定，於被告黃
    暐庭附表一所犯各次犯行項下，宣告沒收。
  ㈥附表二編號15、16所示之手機，據被告鄂宇嶸供稱為其所有
    之物，供聯絡家人使用。我沒有用電話與被告黃暐庭聯絡等
    語（見警一卷第11頁；本院卷二第175 頁），則該等扣案物
    無證據證明與被告鄂宇嶸本案犯行有何相關，不予宣告沒收
    。至於附表二編號17所示之甲基安非他命，據被告鄂宇嶸供
    稱為其所有之物，供自己吸食用等語（見警一卷第11頁），
    而本案被告鄂宇嶸交付給證人蔡全育之毒品甲基安非他命，
    係被告黃暐庭所委託交付，故無證據足認扣案此部分甲基安
    非他命與被告鄂宇嶸本案犯行有何相關，不予宣告沒收。
  ㈦而附表二編號6 、7 、8 所示之物，據被告黃暐庭供稱為其
    所有之物，記帳簿是借朋友錢的紀錄，吸食器是施用毒品使
    用等語（見警二卷第6 頁），是該等物品無證據證明與本案
    被告黃暐庭之犯行有何相關。至於附表二編號13、14所示之
    物，亦均無證據足認與被告三人本案犯行有何相關，均不予
    宣告沒收。另附表二編號9 所示手機，於扣案時一併扣得所
    搭配之門號0000000000號SIM 卡1 張，惟並無證據證明被告
    黃暐庭有使用此門號SIM 卡作為本案犯行使用，卷內亦無證
    據足認此扣案之門號SIM 卡與本案被告三人犯行有何相關，
    不予宣告沒收。
  ㈧被告黃暐庭本案附表一各次販賣毒品犯行各有獲得如附表一
    各編號所示之對價，此為被告黃暐庭本案犯行之犯罪所得，
    雖未扣案，均應依刑法第38條之1 第1 項前段、第3 項之規
    定宣告沒收，並於全部或一部不能沒收或不宜執行沒收時，
    均追徵其價額。
  ㈨被告鄂宇嶸供稱附表一編號3 之犯行沒有向證人蔡全育收錢
    ，無分得好處等語（見偵二卷第177 頁至第178 頁），而證
    人蔡全育亦證稱：附表一編號3 之毒品交易是同年5 月7 日
    才匯款到李綵婨之帳戶，是黃暐庭給我帳號等語（見偵三卷
    第312 頁至第313 頁），而卷內亦無其他證據足認被告鄂宇
    嶸有自該次犯行分得任何利益。至於被告李綵婨則供稱：附
    表一編號4 犯行我將蔡全育給的1,000 元交給黃暐庭等語（
    見偵五卷第47頁）。是被告李綵婨已將收取之毒品交易對價
    全部交給被告黃暐庭，至於附表一編號3 之交易亦為被告黃
    暐庭指定使用李綵婨之帳戶收款，被告黃暐庭亦坦承有使用
    被告李綵婨之帳戶等語（見偵三卷第320 頁至第321 頁）。
    此外亦無證據足認被告李綵婨本案各次犯行有另外取得利益
    。綜上，本案無從認定被告李綵婨、鄂宇嶸有獲取任何犯罪
    所得，故均無從宣告沒收。
據上論斷，應依刑事訴訟法第299 條第1 項前段，判決如主文。
本案經檢察官高永翰提起公訴，檢察官李佳韻到庭執行職務。
中　　華　　民　　國　111 　　年　　2 　　月　　17　　日
                  刑事第十五庭審判長法　官  方錦源
                                    法  官  陳彥霖
                                    法  官  都韻荃
以上正本證明與原本無異。
如不服本判決應於收受送達後20日內向本院提出上訴書狀，並應
敘述具體理由；如未敘述上訴理由者，應於上訴期間屆滿後20日
內向本院補提理由書（均須按他造當事人之人數附繕本）「切勿
逕送上級法院」。
中　　華　　民　　國　 111　　年　　2 　　月　　18　　日
                                    書記官  吳紫瑄
附錄本案論罪科刑法條：
修正前毒品危害防制條例第4條第1項、第2項：
製造、運輸、販賣第一級毒品者，處死刑或無期徒刑；處無期徒
刑者，得併科新臺幣二千萬元以下罰金。
製造、運輸、販賣第二級毒品者，處無期徒刑或七年以上有期徒
刑，得併科新臺幣一千萬元以下罰金。

附表一：
編號 販賣時間（民國）、地點 行為人 買受人 聯絡方式、毒品種類、數量及價格（新臺幣） 主文  1 109 年4月8 日23時40分後不久，在高雄市○○區○○路○段000 ○00號之全國電子鳳山文化門市附近 黃暐庭 蔡全育 黃暐庭以持用之行動電話門號0000000000號與蔡全育持用之行動電話門號0000000000號於109 年4 月8 日22時58分、23時40分許聯絡後，黃暐庭於左列時間、地點，販賣價值1,000 元之第二級毒品甲基安非他命給蔡全育，並收取對價。 黃暐庭犯販賣第二級毒品罪，累犯，處有期徒刑參年拾月。扣案如附表二編號5 、9 、11、12所示之物均沒收；未扣案之SIM 卡號碼：0000000000號壹張、犯罪所得新臺幣壹仟元，均沒收，於全部或一部不能沒收或不宜執行沒收時，均追徵其價額。  2 109 年4月27日18時45分許，在高雄市○○區○○路○段000 ○00號之全國電子鳳山文化門市附近 黃暐庭、李綵婨 蔡全育 黃暐庭以持用之同上行動電話門號與蔡全育持用之同上動電話門號於109 年4 月27日15時45分起聯絡後，因黃暐庭有事無法繼續接聽電話，李綵婨明知黃暐庭係欲販賣毒品予蔡全育以牟利，竟仍基於幫助販賣第二級毒品甲基安非他命之犯意，由李綵婨於同日18時12分許代替黃暐庭接聽電話，並將蔡全育欲購買之毒品金額、交易地點轉達予黃暐庭後，由黃暐庭於左列時間、地點，與蔡全育見面並達成販賣價值1,000 元之第二級毒品甲基安非他命給蔡全育之合意，由黃暐庭交付第二級毒品甲基安非他命並收取對價。 黃暐庭犯販賣第二級毒品罪，累犯，處有期徒刑柒年肆月。扣案如附表二編號5 、9 、11、12所示之物均沒收；未扣案之SIM 卡號碼：0000000000號壹張、犯罪所得新臺幣壹仟元，均沒收，於全部或一部不能沒收或不宜執行沒收時，均追徵其價額。李綵婨幫助犯販賣第二級毒品罪，處有期徒刑壹年拾月。  3 109 年4月29日0時58分許，在高雄市○○區○○路000 號之全家便利超商旭日店內 黃暐庭、鄂宇嶸 蔡全育 黃暐庭以持用之同上行動電話門號與蔡全育持用之同上動電話門號於109 年4 月29日0 時44分、0 時58分許聯絡後，達成販賣價值1,000元之第二級毒品甲基安非他命之合意。黃暐庭與鄂宇嶸即共同基於販賣第二級毒品甲基安非他命以營利之犯意聯絡，黃暐庭將第二級毒品甲基安非他命交給鄂宇嶸，由鄂宇嶸於左列時間、地點，將價值1,000 元之第二級毒品甲基安非他命放在蔡全育攜帶之包包內。嗣蔡全育於109 年5 月7 日9 時4 分許，以匯款方式將1,000 元對價匯入由黃暐庭使用、李綵婨申設之中國信託商業銀行帳號000000000000號帳戶內。 黃暐庭共同犯販賣第二級毒品罪，累犯，處有期徒刑柒年肆月。扣案如附表二編號5 、9 、 11、12所示之物均沒收；未扣案之SIM 卡號碼：0000000000號壹張、犯罪所得新臺幣壹仟元，均沒收，於全部或一部不能沒收或不宜執行沒收時，均追徵其價額。鄂宇嶸共同犯販賣第二級毒品罪，累犯，處有期徒刑參年捌月。  4 109 年4月30日17時53分許（起訴書誤載為15時53分許），在高雄市○○區○○路000 號之全家便利超商旭日店 黃暐庭、李綵婨 蔡全育 黃暐庭以持用之同上行動電話門號與蔡全育持用之同上動電話門號於109 年4 月30日17時20分、17時32分許聯絡後，達成販賣價值2,000元之第二級毒品甲基安非他命之合意。黃暐庭與李綵婨即共同基於販賣第二級毒品甲基安非他命以營利之犯意聯絡，黃暐庭騎乘機車搭載李綵婨至左列地點，由李綵婨於左列時間、地點，將價值2,000 元之第二級毒品甲基安非他命交予蔡全育，並收取對價轉交黃暐庭。 黃暐庭共同犯販賣第二級毒品罪，累犯，處有期徒刑參年拾月。扣案如附表二編號4 、20所示之物均沒收銷燬；扣案如附表二編號5 、9 、11、12所示之物均沒收；未扣案之SIM 卡號碼：0000000000號壹張、犯罪所得新臺幣貳仟元，均沒收，於全部或一部不能沒收或不宜執行沒收時，均追徵其價額。李綵婨共同犯販賣第二級毒品罪，處有期徒刑參年柒月。  5 109 年4月23日20時2 分許，在高雄市○○區○○路○段000 ○00號之全國電子鳳山文化門市附近、黃暐庭駕駛之車輛內 黃暐庭、李綵婨 陳文瑞 黃暐庭以持用之同上行動電話門號與陳文瑞持用之行動電話門號0000000000號，於109 年4 月23日19時30分、19時46分許聯繫後，達成販賣價值1,000 元之第一級毒品海洛因之合意，而因黃暐庭沒空繼續接聽電話，李綵婨明知黃暐庭係欲前往販賣毒品以牟利，仍基於幫助販賣第一級毒品之犯意，代替黃暐庭接聽電話並與陳文瑞確認交易地點及渠等所駕駛之車型，而於左列時間，黃暐庭駕車至左列地點，待陳文瑞上車後，由黃暐庭販賣價值1,000 元之第一級毒品海洛因予陳文瑞，並收取對價。 黃暐庭犯販賣第一級毒品罪，累犯，處有期徒刑拾伍年陸月。扣案如附表二編號5 、9 、11、12所示之物均沒收；未扣案之SIM卡號碼：0000000000號壹張、犯罪所得新臺幣壹仟元，均沒收，於全部或一部不能沒收或不宜執行沒收時，均追徵其價額。李綵婨幫助犯販賣第一級毒品罪，處有期徒刑參年拾月。  6 109 年4月29日23時41分許後不久，在高雄市○○區○○街00○0 號之黃暐庭住處內 黃暐庭 陳文瑞 黃暐庭以持用之同上行動電話門號與陳文瑞持用之同上行動電話門號，於109 年4月29日22時15分、23時7 分、23時17分許聯繫後，達成販賣價值1,000 元之第一級毒品海洛因之合意，黃暐庭即指派不知情之姓名年籍不詳長髮成年男子，於109 年4 月29日23時41分許，至高雄市○○區○○路000 號之全家便利超商旭日店外，引領陳文瑞至左列地點，而由黃暐庭於左列時間、地點，販賣價值1,000 元之第一級毒品海洛因予陳文瑞，並收取對價。 黃暐庭犯販賣第一級毒品罪，累犯，處有期徒刑拾伍年捌月。扣案如附表二編號1 至3 、18、19所示之物均沒收銷燬；扣案如附表二編號5 、9 、 11、12所示之物均沒收；未扣案之SIM 卡號碼：0000000000號壹張、犯罪所得新臺幣壹仟元，均沒收，於全部或一部不能沒收或不宜執行沒收時，均追徵其價額。 


附表二：
編號 扣案物名稱 備註 1 海洛因1 包（毛重2.74公克，檢驗前淨重2.56公克，檢驗後淨重2.54公克） 所有人黃暐庭 2 海洛因1 包（毛重0.75公克，檢驗前與編號3 合計淨重0.59公克，檢驗後與編號3 合計淨重0.5 公克） 同上 3 海洛因1 包（毛重0.15公克，檢驗前與編號2 合計淨重0.59公克，檢驗後與編號2 合計淨重0.5 公克） 同上 4 甲基安非他命4 包（檢驗前淨重分別為0.089 公克、0.3公克、0.167 克、0.029 公克，檢驗後淨重分別為0.076公克、0.29公克、0.157 公克、0.019 公克） 同上 5 夾鏈袋2 包 同上 6 記帳簿1本 同上 7 吸食器1組 同上 8 提撥器5支 同上 9 蘋果廠牌iPhone行動電話1 支（序號000000000000000 ） 同上，搭配之門號0000000000號SIM卡1 張不予沒收 10 蘋果廠牌iPhone行動電話1 支（白色，序號000000000000000） 所有人李綵婨 11 夾鏈袋2 包 所有人黃暐庭（在鄂宇嶸所在之房間內查獲） 12 磅秤1個 同上 13 吸食器1組 同上 14 壓模器1個 同上 15 蘋果廠牌iPhone行動電話1 支（序號000000000000000） 所有人鄂宇嶸 16 蘋果廠牌iPhone行動電話1 支（含門號0000000000 號SIM卡1 張、序號000000000000000 ） 同上 17 甲基安非他命2 包（毛重分別為1.06公克、3.48公克，檢驗前淨重分別為0.829 公克、3.475 公克，檢驗後淨重分別為0.813公克、3.463公克） 所有人鄂宇嶸（偵二卷第203 頁之扣押物品目錄表編號7 、8 所示之物） 18 海洛因9 包（檢驗前淨重合計3.8 公克，檢驗後淨重3.7公克） 所有人黃暐庭（在鄂宇嶸所在之房間內查獲） 19 含海洛因成分之菸草1 包（毛重0.26公克，見警一卷第71頁之高雄市政府警察局鳳山分局查獲涉嫌毒品危害防制條例案毒品初步檢驗報告單） 同上 20 甲基安非他命5 包（檢驗前淨重分別為0.089 公克、0.3公克、0.167 克、0.029 公克，檢驗後淨重分別為0.076公克、0.29公克、0.157 公克、0.019 公克） 所有人黃暐庭（在鄂宇嶸所在之房間內查獲，偵二卷第203 頁之扣押物品目錄表編號9 至11、13至14所示之物） 21 第三級毒品Eutylone 1包（毛重0.36公克，檢驗前淨重0.166 公克，檢驗後淨重0.154 公克，起訴書誤載為甲基安非他命1 包，見偵二卷第257 頁之高雄市立凱旋醫院濫用藥物成品檢驗鑑定書） 所有人黃暐庭（在鄂宇嶸所在之房間內查獲，偵二卷第203 頁之扣押物品目錄表編號12所示之物）